【裁判字號】    92,交上訴,103
【裁判日期】    920630
【裁判案由】    過失致死
【裁判全文】
臺灣高等法院刑事判決                          九十二年度交上訴字第一０三號
    上  訴  人  臺灣宜蘭地方法院檢察署檢察官
    被      告  丙○○
右上訴人因過失致死案件，不服臺灣宜蘭地方法院九十一年度交訴字第六六號，中華
民國九十二年四月二日第一審判決（起訴案號：臺灣宜蘭地方法院檢察署九十一年度
相字第三０六號），提起上訴，本院判決如左：
    主  文
上訴駁回。
    事  實
一、丙○○以駕駛聯結車為業，為從事駕駛業務之人，於民國九十一年八月二十七日
    下午二時許，駕駛ＷＧ─九０五號半聯結車，沿宜蘭縣蘇澳鎮○○路往濱海公路
    方向行駛，行經與忠孝路閃黃燈之交岔路口前，本應注意減速慢行，且依當時狀
    況並無不能注意之情事，竟疏未注意，貿然以八十公里時速之超速（限速六十公
    里）行駛，適游舜翔騎乘ＣＨＬ─六三五號機車，附載言柏瑩，沿忠孝路至該交
    岔路擬右轉馬賽路，亦疏未注意該路口為閃紅號誌，屬支線道車復不當轉入內側
    行駛，致二車發生碰撞，游舜翔、言柏瑩人車倒地，經送醫急救，游舜翔因頭顱
    骨折扁平內部腦髓流出死亡，言柏瑩因多重性外傷出血休克死亡。
二、案經死者言柏瑩之母乙○○、游舜翔之父甲○○訴由臺灣宜蘭地方法院檢察署檢
    察官偵查起訴。
    理  由
一、被告丙○○供承有於於右開時、地駕駛半聯結車與被害人游舜翔等人所騎乘之機
    車肇事發生車禍，致被害人等死亡之事實，並經證人陳玟靜、楊建濱證述屬實，
    被害人等因本件車禍，游舜翔因頭顱骨折扁平內部腦髓流出死亡，言柏瑩因多重
    性外傷出血休克死亡，亦據台灣宜蘭地方法院檢察署檢察官督同檢驗員相驗屬實
    ，製有相驗筆錄、相驗屍體證明書、驗斷書在卷可憑。依卷附道路交通事故調查
    報告表及警繪現場圖、現場照片所示，本件肇事地點為交岔路口，設有閃光號誌
    ，被告行向由馬賽路往濱海公路，屬閃黃號誌岔路口，為幹道車。被害人行向由
    忠孝路往馬賽路方向欲右轉往濱海公路，屬閃紅燈號誌岔路口，為支線道轉灣車
    輛。限速六十公里以下。被告車輛留有煞車痕長十七．七，及四十七．五公尺。
    檢察官勘驗筆錄記載，被告駕駛之曳引車，其右側護欄凹陷、右後車輪有血跡噴
    灑痕跡，測量車頭至擦撞處為七點三公尺。機車倒地刮痕係在馬賽路之內側車道
    。依汽車煞車距離、行車速度道路摩擦係數對照表，被告車速應已達八十公里以
    上，顯已超出該處之限速六十公里。並參酌兩車行向等情研判，本件車禍之發生
    ，係被告駕駛半聯結車行經閃黃號誌岔口，未減速反而超速行駛，致與被害人所
    騎乘之機車，亦因行經閃紅燈號誌岔路口右轉彎，屬支道車且不當轉入內側車道
    行駛，致兩車擦撞而肇事端。被告空言否認有以時速八十公里之高速行駛云云，
    為不足採。本件車禍經原審送臺灣省基宜區車輛事故鑑定委員會鑑定，及臺灣省
    車輛事故覆議鑑定委員會覆議結果，均同此認定，有該委員會九十一年十月十六
    日基宜鑑字第九一○六二七號鑑定意見書及九十二年一月二十四日府議字第九一
    二八七九號函附卷足參。
二、按駕駛人應於限速內行駛；行經閃黃燈號誌路口，應減速慢行。道路交通安全規
    則第九十三條、道路交通標誌標線號誌設置規則第二百十一條第一款定有明文。
    被告為從事駕駛業務之人，自應注意上述道路交通安全規定。依之道路交通事故
    調查報告表所載，本件肇事時、地之天候、路況皆良好，並無不能注意之情事，
    竟疏未注意減速，而貿然超速前行，致煞車不及而肇事，顯有過失。被告過失駕
    車肇事行為，與被害人等之死亡結果間，具有相當因果關係。被害人游舜翔為支
    線道車，未停車讓幹道車先行，及不當行駛內側車道，對本件事故之發生雖與有
    過失，仍不能解免被告應負之過失罪責。事證明確，被告過失致死犯行，洵堪認
    定。
三、核被告所為，係犯刑法第二百七十六條第二項之業務過失致死罪。其以一行為侵
    害被害人游舜翔、言柏瑩二人之生命法益，均觸犯上開罪名，為想像競合犯，依
    刑法第五十五條之規定，以一罪論。原審機此，適用上開規定，並審酌被告之過
    失程度較輕，被害人游舜翔亦與有過失，肇事所生之損害，及犯罪後已與被害人
    家屬達成和解等一切情狀，量處有期徒刑十月。並以：被告前未曾受有期徒刑以
    上刑之宣告，有本院被告全國前案紀錄表在卷可憑，因一時過失而罹刑典，經此
    偵審程序應已知警惕，而無再犯之虞，認對其所宣告之刑以暫不執行為適當，爰
    併予宣告緩刑四年，以勵自新。經核認事用法，均無違誤，量刑及宣告緩刑，亦
    無不當。檢察官依告訴人甲○○之請求，以原審量刑過輕及宣告緩刑不當，執以
    上訴，固非無見。經查，告訴人甲○○在本院陳稱因被告承諾再賠償伊新台幣四
    萬元，但簽發之本票到期日為九十二年六月三十日，恐屆期無法兌現，所以提起
    上訴等語。核上開四萬元賠償金已由被告付訖，此有書記官與告訴人電話聯繫記
    錄足佐。則檢察官以前揭情詞，執以上訴，即為無理由，應予駁回。
據上論斷，應依刑事訴訟法第三百六十八條，判決如主文。
本案經檢察官鄭龍照到庭執行職務。
中      華      民      國    九十二    年      六      月     三十     日
                              臺灣高等法院交通法庭
                                  審判長法  官  溫  耀  源
                                        法  官  邱  同  印
                                        法  官  吳      燦
右正本證明與原本無異。
如不服本判決，應於收受送達後十日內向本院提出上訴書狀，其未敘述上訴之理由者
並得於提起上訴後十日內向本院補提理由書（均須按他造當事人之人數附繕本）。
                                        書記官  陳  靜  姿
中      華      民      國    九十二    年      六      月     三十     日


司法院資訊處製作；財團法人民間司法改革基金會備份。
